# 金融工具准则指南的已发生减值的概念。

提问人：q727446006 时间：2019-08-21 21:36:39
例 38 122 页。
2020 年 6 月 30 日，甲银行了解到乙公司面临重大财务困难，认定该贷款已发生减值。
这个是否对应三阶段中的第三阶段？但是为什么仅仅是财务困难就认定发生减值？是否应该第二阶段显著增加更合理？

回答人：chenyiwei
1 、可以理解为这个案例中已经进入了第三阶段； 2 、此处仅为举例，实务中应由各会计主体根据本主体自身情况合理确定三阶段的划分标准，例如银行可以在原五级分类基础上确定三阶段的划分标准，但三阶段和五级分类不一定完全对应。